臺灣高等法院臺中分院刑事裁定
110年度金上訴字第720號
                                  110年度金上訴字第725號
上  訴  人  臺灣臺中地方檢察署檢察官
被      告  王金木


選任辯護人  張慶宗律師
            彭佳元律師
被      告  徐源君



選任辯護人  林柏川律師
被      告  劉得萬


選任辯護人  陳建三律師                    
上列被告等因違反銀行法等案件，前經限制出境、出海，本院裁
定如下：
    主  文
王金木、徐源君、甲○○均自民國壹佰壹拾壹年壹月拾叁日起延長
限制出境、出海捌月。
    理  由
一、按被告犯罪嫌疑重大，而有下列各款情形之一者，必要時檢
    察官或法官得逕行限制出境、出海。但所犯係最重本刑為拘
    役或專科罰金之案件，不得逕行限制之：一、無一定之住、
    居所者。二、有相當理由足認有逃亡之虞者。三、有相當理
    由足認有湮滅、偽造、變造證據或勾串共犯或證人之虞者；
    審判中限制出境、出海每次不得逾八月，犯最重本刑為有期
    徒刑十年以下之罪者，累計不得逾五年；其餘之罪，累計不
    得逾十年，刑事訴訟法第93條之2第1項、第93條之3第2項後
    段分別定有明文。
二、被告王金木、徐源君、甲○○前經原審以其等涉犯銀行法第12
    5 條第1 項後段非法吸金犯罪所得達新臺幣(下同)1 億元以
    上罪嫌，經訊問後，認依卷存事證，有客觀事實及相當理由
    足認被告等涉犯上揭犯罪嫌疑均屬重大，且所涉非法吸金犯
    罪所得達新臺幣1 億元以上之罪嫌，為最輕本刑為7年以上
    有期徒刑之罪，有相當理由足認被告3人有逃亡之虞，依刑
    事訴訟法增訂之限制出境、出海規定，重為裁定被告王金木
    、徐源君、甲○○均自民國108 年12月30日起限制出境、出海
    8 月，其後，復認有繼續限制出境、出海之必要，均自109 
    年8 月30日起第一次延長限制出境、出海8 月。又被告王金
    木、徐源君、甲○○經原審於109 年12月31日判決無罪，依法
    視為撤銷限制出境、出海，惟原審復於同日以本案檢察官仍
    得依法提起上訴，若被告3人受有罪判決確定，仍得有效對
    其等執行，認有繼續限制出境、出海必要，暨考量上訴所需
    作業時間，裁定被告王金木、徐源君、甲○○均自109 年12月
    31日起繼續限制出境、出海至110 年4 月30日。嗣本案經檢
    察官提起上訴，並於同年4月13日繫屬本院，因原限制出境
    、出海餘期間未滿1月，延長為1月，嗣並經本院裁定自同年
    5月13日起延長限制出境、出海8月在案，合先敘明。
三、上開限制出境、出海期間將於111年1 月12日屆滿，本院審
    核相關卷證，並給予被告王金木、徐源君、甲○○及其等辯護
    人陳述意見機會，認被告3人雖經原審為無罪之諭知，惟均
    經檢察官提起上訴，本案被告王金木為澳斯芬國際有限公司
    （下稱澳斯芬公司）實際負責人，販售MFC CLUB網站點數予
    買家時，利用澳斯芬公司或被告王金木申設之玉山銀行帳戶
    供買家匯款，另被告徐源君向被告王金木購買如原審判決附
    表3 所示註冊點數後，轉售予如附表3-1 所示下線會員，且
    扣押物編號11－9 、10所示筆記本，係被告徐源君協助不會
    自行操作電腦M 幣會員之處理紀錄、會員帳號及密碼紀錄，
    以及被告甲○○自103 年12月20日起至105 年8 月2 日止，向
    被告王金木購買如本案追加起訴書附表2 所示註冊點後，再
    出售予如追加起訴書附表1 所示投資者等事實，各為被告3
    人所不爭執，參以檢察官上訴引用卷內相關證人證述，提出
    被告3人參與本案犯罪之各項證據資料，足認其等之犯罪嫌
    疑仍屬重大。又被告3人所涉銀行法第125條第1項後段之罪
    ，法定本刑為7年以上有期徒刑，得併科2500萬元以上5億元
    以下罰金，係屬重罪，衡情一般人多會起避罪逃亡之心，佐
    以本案所涉犯罪事實之被害人人數眾多，被告等被訴吸收之
    資金均超過1億元以上，屬重大金融犯罪類型，被告3人逃匿
    以規避訴訟程序進行及刑罰執行之可能性甚高，當有相當理
    由足認有逃亡之虞。另依比例原則權衡，對被告3人限制出
    境、出海，固使其等出入國境權益受有影響，然此與國家司
    法權行使之輕重權衡相比，採取限制出境、出海以確保後續
    刑事訴訟程序順利進行之強制處分手段，已屬對居住或遷徙
    自由之相對最小侵害處分，並未逾越必要程度與比例原則。
    綜上，基於國家審判權及刑罰執行權遂行之公益考量，本院
    認被告3人仍有繼續限制出境、出海之必要，爰裁定如主文
    所示，並由本院通知執行機關即內政部移民署及海洋委員會
    海巡署偵防分署執行之。
四、據上論斷，應依刑事訴訟法第93條之2第1項第2款、第93條
    之3第2項後段裁定如主文。
中　　華　　民　　國　　111 　年　　1 　　月　　11　　日
　　        刑事第十庭     審判長法　官   陳  宏  卿
                                 法　官   簡  芳  潔
                                 法　官   林  美  玲
以上正本證明與原本無異。
如不服本裁定，應於收受送達後5日內向本院提出抗告書狀（須
附繕本）。因疫情而遲誤不變期間，得向法院聲請回復原狀。

                                 書記官   張  惠  彥
　　　　　　　　　　　　　　　　 
中　　華　　民　　國　　111 　年　　1 　　月　　11　　日